【裁判字號】    94,財管,48
【裁判日期】    950630
【裁判案由】    指定遺產管理人
【裁判全文】
臺灣桃園地方法院民事裁定             94年度財管字第48號
聲  請  人  慶豐商業銀行股份有限公司
法定代理人  乙○○
代  理  人  吳伯修
相  對  人  詹照文亡）最後住.
利害關係人  甲○○
上列聲請人聲請指定遺產管理人事件，本院裁定如下：
    主  文
選任甲○○為被繼承人詹照文之遺產管理人。
准對被繼承人詹照文（男；民國六十年十一月六日出生；生前最
後住所：桃園縣中壢市芝芭里八鄰芝芭六十七號；國民身分證統
一編號：Ｚ000000000號；民國九十年十二月二十二日
死亡）之繼承人為承認繼承之公示催告。
聲請人應於收受本裁定之日起二十日內，將本裁定登載於公報、
新聞紙或其他相類之傳播工具。
被繼承人詹照文之繼承人，應自前項公示催告最後登載公報、新
聞紙或其他相類之傳播工具之日起，壹年內承認繼承，上述期限
屆滿，無繼承人承認繼承時，被繼承人詹照文之遺產，於清償債
權並交付遺贈物後，如有剩餘即歸屬國庫。
聲請程序費用由被繼承人詹照文之遺產負擔。
    理      由
一、按繼承開始時，繼承人有無不明，而無親屬會議或親屬會議
    未於一個月內選定遺產管理人者，利害關係人得聲請法院選
    任遺產管理人，並由法院依公示催告程序，定6 個月以上之
    期限，公告繼承人，命其於期限內承認繼承，此觀民法第
    1177條、第1178條第1 項、第2 項之規定即明。又法定各順
    序之繼承人皆拋棄其繼承權者，準用上揭規定，民法第1176
    條第6 項亦有明定。
二、本件聲請意旨略以：被繼承人詹照文於民國89年6 月5 日向
    聲請人借款新台幣（下同）243 萬元整，並依約應按月繳息
    還本，後由聲請人對被繼承人進行訴訟程序，進行至強制執
    行分配之部分，詎被繼承人詹照文於90年12月22日因故死亡
    ，依民法第1147條之規定，繼承即已開始，遺有坐落於桃園
    縣中壢市○○段1326地號土地及其上建號2413號建物（即門
    牌號碼中壢市○○路1036號6 樓之2） 不動產，已經鈞院91
    年執黃字第2140號拍定，惟因被繼承人之繼承人均已拋棄繼
    承，並經法院准予備查在案，其親屬會議又未依民法第1177
    條之規定選定遺產管理人，聲請人為被繼承人之債權人，被
    繼承人為債務人，是聲請人為有利害關係之人，為保障聲請
    人之權益，爰依民法第1176條第6 項、第1178條第2 項、非
    訟事件法第149 條之規定，聲請選任被繼承人詹照文之連帶
    債務人甲○○為被繼承人之遺產管理人等語，並提出臺灣桃
    園地方法院91年度繼字第50號拋棄繼承卷宗1 份、戶籍謄本
    1 紙及分配表1 份等件為證。
三、經查聲請人之聲請，業據其提出本院91年度繼字第50號拋棄
    繼承卷所附准予備查函文為證，應認聲請人主張被繼承人之
    法定各順位繼承人確均已拋棄繼承等情為真實。核與首開規
    定相符，自應准依聲請為被繼承人遺產管理人之選任並依法
    為承認繼承之公示催告。又查本件被繼承人之遺債大於遺產
    ，此有台灣桃園地方法院民事執行處強制執行金額計算書分
    配表1 紙附卷可查，故不適宜選任財政部國有財產局為遺產
    管理人。又因被繼承人積欠聲請人借款243 萬元，聲請人聲
    請強制執行，被繼承人死亡所致，本院審酌利害關係人甲○
    ○為被繼承人之連帶債務人，對於被繼承人與聲請人間之債
    權債務狀況應知悉甚詳，應足勝任被繼承人遺產之管理人，
    爰選任其為被繼承人詹照文之遺產管理人，並依法為承認繼
    承之公示催告及限期命聲請人應於收受本裁定之日起20日內
    將本裁定登載於公報、新聞紙或其他相類之傳播工具之諭知
    。
四、依非訟事件法第157 條之規定，裁定如主文。
中    華    民    國    95    年     6    月    30    日
                 臺灣桃園地方法院家事法庭
                                   法  官   田玉芬
上列正本證明與原本無異。
如不服本裁定應於送達後10日內向本院提出抗告狀，並應繳納抗
告費新台幣1,000 元。
中    華    民    國    95    年     7    月    3     日
                                   書記官   邱志堅


司法院資訊處製作；財團法人民間司法改革基金會備份。
